臺灣臺南地方法院刑事判決　　　　　　　 94年度訴字第609號
公　訴　人　臺灣臺南地方法院檢察署檢察官
被　　　告　甲○○
上列被告因毒品危害防制條例案件，經檢察官提起公訴（94年度
營毒偵字第183號）及聲請併案審理（94年度毒偵緝字第140號、
94年度營毒偵字第274號）後，被告就犯罪事實為有罪之陳述，
經本院全議庭裁定改依簡式審判程序審理，判決如下：
    主  文
甲○○連續施用第一級毒品，累犯，處有期徒刑壹年。扣案之第
一級毒品海洛因陸拾柒小包（驗餘淨重拾貳點柒玖公克）沒收銷
燬之，注射針筒伍支沒收。又連續施用第二級毒品，累犯，處有
期徒刑柒月。扣案之第二級毒品甲基安非他命貳小包（驗餘淨重
貳點肆貳柒玖公克）沒收銷燬之，安非他命吸食器參組、吸管勺
子貳支均沒收。應執行有期徒刑壹年陸月。扣案之第一級毒品海
洛因陸拾柒小包（驗餘淨重拾貳點柒玖公克）、第二級毒品甲基
安非他命貳小包（驗餘淨重貳點肆貳柒玖公克），均沒收銷燬之
。另扣案注射針筒伍支、安非他命吸食器參組、吸管勺子貳支，
均沒收。
    事  實
一、甲○○前於民國八十八年間，因施用毒品案件，經檢察官聲
    請本院裁定送觀察、勒戒後，認有施用傾向而聲請為強制戒
    治，另向本院提起公訴，嗣強制戒治部分於八十九年七月六
    日停止戒治交付保護管束期滿，提起公訴部分則為本院判處
    有期徒刑五月確定，於九十年四月十日易科罰金執行完畢。
    詎甲○○仍未戒除毒癮且不知悔改，又於強制戒治執行完畢
    釋放後，五年內再犯施用下列毒品之罪。
二、甲○○基於施用第二級毒品甲基安非他命之概括犯意，自九
    十三年九月十一日起至九十四年六月二十八日止，連續在臺
    南縣新營市○○街九十四號三樓、臺南縣新營市茄苳腳五十
    七之三號三樓七室等地，施用第二級毒品甲基安非他命（起
    訴書及併案意旨書均誤載為安非他命）多次。甲○○復另行
    基於施用第一級毒品海洛因之概括犯意，自九十四年三月間
    某日起至九十四年六月二十八日止，在前開處所施用第一級
    毒品海洛因多次。嗣先後於九十三年九月十一日、九十四年
    四月二十五日、六月二十八日，為警於臺南縣新營市○○路
    一百十九號、新營市○○街九十四號三樓、新營市茄苳腳五
    十七號三樓七室查獲，並扣得第一級毒品海洛因六十七小包
    （驗餘淨重十二點七九公克）、第二級毒品甲基安非他命二
    小包（驗餘淨重二點四二七九公克）、注射針筒五支、安非
    他命吸食器三組、吸管勺子二支等物。
三、案經臺南縣警察局新營分局、白河分局分別報告臺灣臺南地
    方法院檢察署檢察官偵查後，提起公訴及聲請併案審理。
    理  由
一、訊據被告甲○○對於在前開時地，連續施用第一級毒品海洛
    因與第二級毒品甲基安非他命等情均坦承不諱；伊於九十三
    年九月十一日、九十四年四月二十五日、六月二十八日為警
    查獲時所採集尿液，經送驗結果亦分別呈甲基安非他命陽性
    （九十三年九月十一日採集者）、甲基安非他命及嗎啡陽性
    （九十四年四月二十五日、六月二十八日採集者）反應，有
    臺南縣衛生局尿液檢驗成績書一紙、長榮大學確認報告二份
    分別附於臺南縣警察局新營分局南縣營警三字第○九三○○
    ○三二七號卷及本院審理卷內可憑，足認被告確有施用第一
    級毒品海洛因與第二級毒品甲基安非他命之事實；臺南縣警
    察局新營分局於九十四年四月二十五日所查扣之白色粉末六
    十七小包、白色結晶體二小包，經分別送法務部調查局、憲
    兵司令部刑事鑑識中心鑑驗結果，亦分別確認為海洛因與甲
    基安非他命，有鑑定通知書、鑑驗通知書存於本院卷內可佐
    ；此外並有可供施用毒品之注射針筒五支、安非他命吸食器
    三組、吸管勺子二支等物扣案。本件事證明確，被告犯行可
    以認定。
二、被告前因施用第二級毒品案件，經本院以八十八年度毒聲字
    第四九七號裁定觀察勒戒後，有繼續施用毒品傾向，再經本
    院以八十八年度毒聲字第一九七七號裁定令入戒治處所施以
    強制戒治一年，而於八十九年七月九日期滿，有臺灣高等法
    院被告前案紀錄表可按。被告於強制戒治執行完畢釋放後，
    五年內再犯本件施用第一級、第二級毒品之罪，係屬再犯，
    自應依法論科。
三、核被告施用第一級毒品海洛因、甲基安非他命之行為，分別
    係犯毒品危害防制條例第十條第一項、第二項之施用第一級
    毒品及施用第二級毒品罪。被告先後多次施用海洛因、甲基
    安非他命之行為，時間緊接，犯構成要件相同之罪，顯均係
    基於概括之犯意而為，均應依連續犯之規定論以一罪，並加
    重其刑。公訴意旨雖僅就被告於九十四年三月至四月二十五
    日間，施用毒品之犯行提起公訴，然檢察官就犯罪事實一部
    起訴者，其效力及於全部，本件被告自九十三年九月十一日
    起至九十四年三月間，以及九十四年四月二十六日起至六月
    二十八日間，連續施用毒品部分之犯罪事實，既與前揭論罪
    科刑部分有連續犯之裁判上一罪關係，本院自應併予審酌。
    又被告所犯前開二罪間，犯意個別，行為不同，應予分論併
    罰。再查被告前於八十八年間，曾因毒品案件，經本院判處
    有期徒刑五月確定，而於九十年四月十日易科罰金執行完畢
    ，有臺灣高等法院被告前案紀錄表足憑，被告於五年以內再
    犯本件有期徒刑以上之罪，為累犯，應依刑法第四十七條之
    規定加重其刑。爰審酌被告前因施用毒品案件，業經接受強
    制戒治處遇，竟仍於五年內再度施用，顯然尚未戒除毒癮；
    施用毒品本身所侵害者僅為自身健康，尚未危及其他法益；
    以及被告犯罪後坦承犯行之態度等一切情狀，量處如主文所
    示之刑，並定其應執行刑，以資懲儆。
四、扣案白色粉末六十七小包（驗餘淨重十二點七九公克）、白
    色晶體二小包（驗餘淨重二點四二七九公克），分別為海洛
    因與甲基安非他命，已如前述，應依毒品危害防制條例第十
    八條第一項規定沒收銷燬之。另扣案之注射針筒五支、安非
    他命吸食器三組、吸管勺子二支等物，均為被告所有供施用
    毒品之物，已據被告供承在卷，另依刑法第三十八條第一項
    第二款沒收之。
五、臺灣臺南地方法院檢察署檢察官九十四年度偵緝字第一四○
    號併案意旨另以：被告自九十三年九月間起迄九十四年三月
    間某日止，在臺南縣新營市○○街九十四號三樓，施用第一
    級毒品海洛因，嗣為警於九十三年九月十一日查獲，因認被
    告涉有毒品危害防制條例第十條第一項之施用第一級毒品罪
    嫌。
六、按犯罪事實，應依證據認定之，無證據不得推定其犯罪事實
    。另被告之自白，不得作為有罪判決之唯一證據，仍應調查
    其他必要之證據，以察其是否與事實相符。又不能證明被告
    犯罪者，應諭知無罪之判決。刑事訴訟法第一百五十四條第
    二項、第一百五十六條第二項、第三百零一條第一項分別定
    有明文。經查，前揭併案意旨認被告涉有此部分施用第一級
    毒品犯行，係以被告在偵訊中所陳「戒治出來後，九十三年
    九月開始吸安非他命及海洛因，每天吸五、六次，每次兩種
    都有吸…」等語（九十四年度毒偵緝字第一四○號，九十四
    年四月二十五日訊問筆錄，第十八頁），以及尿液檢驗成績
    書作為所憑之論據。然查，被告於九十四年六月二十八日警
    詢筆錄中，乃稱「我於去年（九十三年，該筆錄誤載為今年
    ）九月間，先染上吸食第二級毒品－安非他命，再於九十四
    年三月中旬，又染上第一級毒品－海洛因」（臺南縣警察局
    白河分局南縣白警三字第○九四○○○○一六五九號卷，第
    二、三頁），嗣於本院審理時，亦做此陳述，則與伊在偵訊
    中所述，已有出入；再對照被告於九十三年九月十一日為警
    查獲時，所採集尿液經送驗結果，僅呈現甲基安非他命反應
    ，於嗎啡部分則無反應，有上開臺南縣衛生局尿液檢驗成績
    書卷內足憑；此外，檢察官並未提出其他證據，足證被告自
    九十三年九月至九十四年三月間，確有施用第一級毒品海洛
    因之事實，則此部分行為，自屬不能證明，與前述論罪科刑
    部分，亦無成立連續犯之可能，並非起訴效力所及，本院就
    該未經起訴之部分，依法不能審理，應退回檢察官另行偵查
    處理。
據上論斷，應依刑事訴訟法第二百七十三條之一第一項、第二百
九十九條第一項前段，毒品危害防制條例第十條第一項、第二項
、第十八條第一項前段，刑法第十一條前段、第五十六條、第五
十一條第五款、第三十八條第一項第二款，判決如主文。
本案經檢察官乙○○到庭執行職務
中　　華　　民　　國　　94　　年　　10 　 月　　 6　　日
　　　　　　　　　刑事第四庭    法　官　吳坤芳
以上正本證明與原本無異。
如不服本判決，應於判決送達後10日內，向本院提出上訴狀。
　　　　　　　　　　　　　　　　書記官　陳怡吟
中　　華　　民　　國　　94　　年　　10 　 月　　 6　　日
論罪科刑條文：
毒品危害防制條例第10條
施用第一級毒品者，處 6 月以上 5 年以下有期徒刑。
施用第二級毒品者，處 3 年以下有期徒刑。
